【裁判字號】    99,訴,280
【裁判日期】    990623
【裁判案由】    違反毒品危害防制條例
【裁判全文】
臺灣屏東地方法院刑事判決               99年度訴字第280號
公  訴  人  臺灣屏東地方法院檢察署檢察官
被      告  甲○○
上列被告因違反毒品危害防制條例案件，經檢察官提起公訴（99
年度毒偵字第221 號），被告於本院準備程序就被訴事實為有罪
之陳述，經合議庭裁定由受命法官獨任進行簡式審判程序，並判
決如下：
    主  文
甲○○施用第一級毒品，累犯，處有期徒刑捌月，扣案之第一級
毒品海洛因壹包（驗前淨重零點零貳壹公克，驗餘淨重零點零壹
壹公克）及海洛因外包裝袋壹只沒收銷燬；又施用第二級毒品，
累犯，處有期徒刑肆月，扣案之玻璃球吸食器壹個沒收銷燬。應
執行有期徒刑拾月，扣案之第一級毒品海洛因壹包（驗前淨重零
點零貳壹公克，驗餘淨重零點零壹壹公克）、海洛因外包裝袋壹
只、玻璃球吸食器壹個均沒收銷燬。
    事  實
一、甲○○前因施用毒品案件，經本院以94年度毒聲字第527 號
    裁定送觀察、勒戒後，認有繼續施用毒品之傾向，復經本院
    以94年度毒聲字第615 號裁定令入戒治處所施以強制戒治，
    於民國95年7 月31日執行完畢釋放，並由臺灣屏東地方法院
    檢察署檢察官以95年度戒毒偵字第66號為不起訴處分確定。
    另因傷害案件，經本院以86年度易字第1535號判決處有期徒
    刑5 月確定；又因肅清煙毒條例、竊盜案件，經本院以86年
    度訴字第420 號判決分別處有期徒刑3 年3 月、5 月，定應
    執行刑為有期徒刑3 年6 月確定；又因恐嚇、違反麻醉藥品
    管理條例案件，經臺灣高雄地方法院以86年度訴字第1103號
    判決分別處有期徒刑1 年、5 年6 月，嗣經臺灣高等法院高
    雄分院判決上訴駁回而確定；又因過失傷害案件，經本院以
    95年度交簡字第751 號判決處有期徒刑4 月，嗣經本院判決
    上訴駁回而確定；上開各罪所處之刑經依法減刑後接續執行
    ，於98年2 月26日縮刑期滿執行完畢。詎仍未戒絕毒癮，明
    知海洛因、甲基安非他命業經行政院公告列為毒品危害防制
    條例第2 條第2 項第1 款、第2 款之第一級、第二級毒品，
    不得施用、持有，竟基於施用第一級毒品海洛因、第二級毒
    品甲基安非他命之犯意，於前揭強制戒治執行完畢釋放後5
    年內之99年1 月26日21時許，在其屏東縣新埤鄉○○路13之
    1 號住處，先以將海洛因摻於香菸內點燃吸食煙霧之方式，
    施用海洛因1 次；復以將甲基安非他命置於玻璃球內加熱燒
    烤再吸食其所生煙霧之方式，施用甲基安非他命1 次。嗣於
    99年1 月27日13時50分許，甲○○在其上開住處因另案為警
    緝獲，當場扣得海洛因1 包（驗前淨重0.021 公克，驗餘淨
    重0.011 公克）、玻璃球吸食器1 個，經警為其採尿送驗，
    檢出第一級、第二級毒品陽性反應，始悉上情。
二、案經屏東縣政府警察局潮州分局報告臺灣屏東地方法院檢察
    署檢察官偵查起訴。
    理  由
一、按簡式審判程式之證據調查，不受刑事訴訟法第159 條第1
    項所定：「被告以外之人於審判外之言詞或書面陳述，不得
    作為證據。」之限制，此見同法第273 條之2 規定甚明。是
    本判決下列所引用之被告以外之人於審判外所為之陳述，依
    前揭法律規定，均得作為證據，先予敘明。
二、上開犯罪事實，業據被告甲○○坦承不諱，另有卷附之搜索
    扣押筆錄、扣押物品目錄表各1 份、照片4 張（見偵卷第17
    至21頁）及扣案之海洛因1 包、玻璃球吸食器1 個可資佐證
    ；而被告為警查獲後所排放之尿液經採樣送驗，以酵素免疫
    分析法初步檢驗及氣相層析質譜儀法確認檢驗結果，於鴉片
    類及安非他命類均呈陽性反應，有屏東縣政府警察局潮州分
    局毒品案件受檢人尿液採證編號姓名對照表及臺灣檢驗科技
    股份有限公司99年2 月22日出具之濫用藥物尿液檢驗報告各
    1 紙附卷足稽（見警卷第30頁、偵卷第13頁）；扣案之海洛
    因1 包，驗前淨重0.021 公克，驗餘淨重0.011 公克，經以
    化學呈色法及氣相層析質譜儀檢驗後，檢出第一級毒品海洛
    因成分，有高雄市立凱旋醫院99年2 月19日高市凱醫驗字第
    12321 號濫用藥物成品檢驗鑑定書1 紙存卷供參（見偵卷第
    14頁）；扣案之玻璃球吸食器1 個，經以毒品簡易快速篩檢
    試劑檢驗後，呈第二級毒品甲基安非他命反應，有屏東縣政
    府警察局潮州分局查獲毒品危害防制條例案件毒品初步檢驗
    報告單1 紙附卷可佐（見警卷第28頁），俱徵被告前揭不利
    於己之自白與事實相符，本案事證明確，其犯行堪予認定，
    應依法論科。
三、按海洛因及甲基安非他命分屬毒品危害防制條例第2 條第2
    項第1 款、第2 款規定之第一級及第二級毒品，被告分別施
    用之，核係犯同條例第10條第1 項之施用第一級毒品罪及同
    條第2 項之施用第二級毒品罪。被告施用海洛因、甲基安非
    他命前後持有第一級、第二級毒品之低度行為，分別為其施
    用之高度行為所吸收，均不另論罪。被告所犯上開2 罪，犯
    意各別，罪名互殊，應予分論併罰。被告有如犯罪事實項下
    所載之前科紀錄，有臺灣高等法院被告前案紀錄表1 份附卷
    可稽，其於徒刑執行完畢後5 年內，故意再犯本案有期徒刑
    以上之2 罪，為累犯，均應依刑法第47條第1 項規定加重其
    刑。爰審酌被告前因施用毒品案件，經送觀察、勒戒、強制
    戒治執行完畢，仍不知戒絕，又觸犯本件犯行，戕害己身，
    顯示其定力不足、意志不堅、易受外界誘惑，惟於本院審理
    中坦承犯行，態度良好，併其之生活狀況、智識程度等一切
    情狀，分別量處如主文所示之刑，並定其應執行刑。
四、扣案之海洛因1 包（驗前淨重0.021 公克，驗餘淨重0.011
    公克），應依毒品危害防制條例第18條第1 項前段諭知沒收
    銷燬；該毒品之外包裝袋1 只，因殘留微量毒品難以析離，
    爰依同規定沒收銷燬之。扣案之玻璃球吸食器1 個，係供被
    告犯施用第二級毒品罪所用，業具被告供陳在卷（見本院卷
    第61頁左面），亦因殘留微量毒品難以析離，故依同規定諭
    知沒收銷燬。
據上論斷，應依刑事訴訟法第273 條之1 第1 項、第299 條第1
項前段，毒品危害防制條例第10條第1 項、第2 項、第18條第1
項前段，刑法第11條、第47條第1 項、第51條第5 款、第9 款，
判決如主文。
本案經檢察官潘國威到庭執行職務。
中    華    民    國    99    年    6     月    23    日
                  刑事第三庭   法  官  李珮妤
以上正本證明與原本無異。
如不服本判決應於收受判決後10日內向本院提出上訴書狀，並應
敘述具體理由；其未敘述上訴理由者，應於上訴期間屆滿後20日
內向本院補提理由書（均須按他造當事人之人數附繕本）「切勿
逕送上級法院」。
中    華    民    國    99    年    6     月    23    日
                               書記官  劉淑蓉
附錄本案論罪科刑法條：
毒品危害防制條例第10條
施用第一級毒品者，處6 月以上5 年以下有期徒刑。
施用第二級毒品者，處3 年以下有期徒刑。

司法院資訊處製作；財團法人民間司法改革基金會備份。
